# 求助陈版，股权回购协议问题~~~

提问人：小 乐 安 1314 时间：2022-12-03 22:29:11
1.2016年 3 月，A公司与B公司签署了《产权交易合同》，A公司将其持有的50%的C公司、50%D公司股权通过北京产权交易所以公开挂牌的方式转让给B公司，B公司已经根据《产权交易合同》的约定向A公司支付了目标股权的股权转让价款合计3.85亿元，并已经成功受让目标股权；
2.2016年 3 月，双方在《产权交易合同》的基础上签署了“回购协议”，约定自B公司受让目标股权之日起满二年，A公司按照回购协议的约定对B公司持有的目标股权进行回购。A公司可按7.5%/年的成本回购上述股份。
3.2018年，B公司出现财务困难，A公司借款给B公司1.3亿，截至目前，本息合计1.53亿。
4. 按照股权回购协议，A公司应支付B公司股权回购金额7.50亿元(本金3.85亿元，利息1.79亿元，违约金1.86亿元)，扣除A公司给B公司借款的本息为1.53亿元(本金1.3亿元，利息0.23亿元)，剩余股权回购金额为5.97亿元，在A公司还B公司3.98亿元股权回购款后，其余股权回购款在解除股权回购协议时豁免。
问题：（ 1 ）A公司收到股权转让价款如何账务处理（ 2 ）A公司每年是否要计提股权回购利息成本（ 3 ）A公司支付股权回购价款及豁免剩余价款的账务处理

回答人：chenyiwei
由于产权交易合同和回购协议几乎同时签订，因此两者很可能是一揽子交易（请项目组自行核实），即该交易的实质是以标的股权为质押，由B向A提供融资。A不应终止确认目标股权，应将收到B支付的股权受让款项作为负债确认，并按约定的利率对其计提利息。
后续A借款给B应单独确认为一项金融资产，除非满足《企业会计准则第 37 号——金融工具列报》第五章规定的抵销列报条件，否则不应与上述负债抵销后按净额列报。